【裁判字號】    90,重訴,914
【裁判日期】    901130
【裁判案由】    損害賠償
【裁判全文】
臺灣高雄地方法院民事判決  九十年重訴字第九一四號
    原      告  甲○○○
    被      告  乙○○
右當事人間請求損害賠償事件，本院判決如左：
    主      文
被告應給付原告新臺幣壹仟壹佰肆拾玖萬捌仟佰肆拾肆元，及自民國九十年六月二
十二日起至清償日止，按週年利率百分之五計算之利息。
訴訟費用由被告負擔。
本判決於原告以新臺幣佰捌拾肆萬元供擔保後，得假執行。
    事實及理由
一、原告主張：被告與原告女兒彭敏珠係男女朋友關係，被告於民國九十年三月二十
    六日凌晨四時十分許，因感情問題與彭敏珠發生劇烈衝突，爭執間被告因心生不
    滿，萌生殺意，竟以房間內棉被將彭敏珠頭部悶住，致彭敏珠窒息死亡，原告為
    彭敏珠之母親，因被告殺害彭敏珠行為支出殯葬費新臺幣（下同）三十二萬四千
    二百一十二元，應受扶養損害一百一十七萬四千一百三十二元，且原告辛苦扶養
    彭敏珠長大成人，母女感情極為融洽，彭敏珠遽遭被告殺害，芳華早逝，造成白
    髮人送黑髮人之人生悲劇，原告目睹愛女逝世慘狀，心中悲慟，難以言喻，血脈
    相連之親情，突遭被告橫加切離，實有催肝斷腸之痛，應請求慰撫金一千萬元，
    爰依民法第一百八十四條第一項前段、第一百九十二條、第一百九十四條規定，
    聲明請求判決被告應給付原告一千一百四十九萬八千三百四十四元，及自起訴狀
    繕本送達翌日即民國九十年六月二十二日起至清償日止，按週年利率百分之五計
    算之利息，並願供擔保聲請宣告假執行等語。
    被告則表示：伊同意原告之請求，並承認有殺害原告女兒，也應該賠償原告等語。
二、按當事人於言詞辯論時為訴訟標的之認諾者，應本於其認諾為該當事人敗訴之判
    決。民事訴訟法第三百八十四條定有明文。本件被告對原告之請求表示同意，即
    被告對原告主張之訴訟標的及訴之聲明，為認諾之意思表示，依前揭法律規定，
    本院應本於被告認諾為被告敗訴之判決。
三、按因故意或過失，不法侵害他人之權利者，負損害賠償責任；不法侵害他人致死
    者，對於支出醫療及增加生活上需要之費用或殯葬費之人，亦應負損害賠償責任
    。被害人對於第三人負有法定扶養義務者，加害人對於該第三人亦應負損害賠償
    責任；不法侵害他人致死者，被害人之父、母、子、女及配偶，雖非財產上之損
    害，亦得請求賠償相當之金額；給付無確定期限者，債務人於債權人得請求給付
    時，經其催告而未為給付，自受催告時起，負遲延責任。其經債權人起訴而送達
    訴狀，或依督促程序送達支付命令，或為其他相類之行為者，與催告有同一之效
    力；遲延之債務，以支付金錢為標的者，債權人得請求依法定利率計算之遲延利
    息；應付利息之債務，其利率未經約定，亦無法律可據者，週年利率為百分之五
    。民法第一百八十四條第一項、第一百九十二條第一項、第二項、第一百九十四
    條、第二百二十九條第二項、第二百三十三條第一項前段及第二百零三條分別定
    有明文。綜上所述，原告依前揭法律規定，請求被告給付原告一千一百四十九萬
    八千三百四十四元，及自起訴狀繕本送達翌日即民國九十年六月二十二日起至清
    償日止，按週年利率百分之五計算之利息，為有理由，應予准許。
四、原告陳明願供擔保以代釋明聲請宣告假執行，經核與民事訴訟法第三百九十條第
    一項規定相符，爰酌定相當擔保金額，准予宣告假執行。
五、訴訟費用負擔之依據：民事訴訟法第七十八條。
中      華      民      國    九十      年     十一     月      三十    日
                              臺灣高雄地法院民事第六庭
~B法      官  陳業鑫
右為正本係照原本作成。
如對本判決上訴，須於判決送達後廿日內向本院提出上訴狀。
中      華      民      國    九十      年     十一     月      三十    日
~B法院書記官  陳素徵


司法院資訊處製作；財團法人民間司法改革基金會備份。
